# 非同控合并下形成的品牌和客户关系减值测试

提问人：Lainey1988 时间：2023-06-06 16:45:37
陈版主，您好！
我在实务中遇到一点品牌和客户关系减值测试的小问题，如果您方便的时候希望你不吝赐教~
公司在以前年度非同控合并形成商誉、品牌（使用寿命不确定）和客户关系（使用寿命确定），根据准则CAS8号-资产减值，商誉已通过减值测试计提减值准备，因被收购标的一直连年亏损， 被收购标的出现减值迹象，根据准则要求使用寿命确定的客户关系也应进行减值测试。
在对商誉计提减值准备时，品牌和客户关系的账面净值已经包含在商誉减值测试分摊进资产组组合的账面价值中。
根据CAS8号 第 22 条规定：“减值损失金额应当先抵减分摊至资产组或者资产组组合中商誉的账面价值，再根据资产组或者资产组组合中除商誉之外的其他各项资产的账面价值所占比重，按比例抵减其他各项资产的账面价值。”
商誉减值损失的金额小于商誉的账面价值，因此包括品牌、客户关系在内的资产组其他资产尚未进行计提减值准备。
我的问题是：在这种情况下，品牌和客户关系是否还需单独进行减值测试，重新测算是否需要计提减值准备呢？
根据CAS-8号第十八条规定：“有迹象表明一项资产可能发生减值的，企业应当以单项资产为基础估计其可收回金额。企业难以对单项资产的可收回金额进行估计的，应当以该资产所属的资产组为基础确定资产组的可收回金额。
” 品牌和客户关系很难脱离其他资产组产生独立现金流入，如果要把品牌和客户关系的账面价值分摊至资产组是否可以认为和商誉减值测试的未来现金流预算等数据一致，已经在商誉减值测试考虑过，无需进行减值准备呢？
如果我的理解不正确，能否请问一下目前实务中对于品牌和客户关系单独减值测试应如何计算未来可收回金额呢？
谢谢陈版！

回答人：chenyiwei
纳入资产组进行减值测试，本身就说明该资产单独不能产生现金流入。因此，除非该资产自身的市场交易价格能够可靠确定（这类情况很少见，本案例不属于这种情况），否则只需并入其所属资产组，以资产组为单位整体进行减值测试即可，无需再单独对这些无形资产进行减值测试。